【裁判字號】    99,訴,1542
【裁判日期】    990902
【裁判案由】    毒品危害防制條例
【裁判全文】
臺灣板橋地方法院刑事判決              99年度訴字第1542號
公  訴  人  臺灣板橋地方法院檢察署檢察官
被      告  甲○○
上列被告因違反毒品危害防制條例案件，經檢察官提起公訴（99
年度毒偵字第3265號），被告於準備程序中就被訴事實為有罪之
陳述，經告知簡式審判程序之旨，並聽取當事人之意見後，本院
合議庭裁定由受命法官獨任進行簡式審判程序，判決如下：
    主  文
甲○○施用第一級毒品，累犯，處有期徒刑柒月；又施用第二級
毒品，累犯，處有期徒刑月。應執行有期徒刑捌月。
    事  實
一、甲○○前於民國94年間，因偽造文書案件，經本院以94年度
    簡字第2026號判處有期徒刑5 月確定；又因違反洗錢防制法
    案件，經本院以94年度簡字第98號判處有期徒刑5 月確定，
    上開2 罪嗣經本院以95年度聲字第36號裁定應執行有期徒刑
    9 月確定；再因賭博案件，經本院以94年度簡字第2085號判
    處有期徒刑3 月確定，與前開有期徒刑9 月接續執行，於95
    年5 月18日縮刑期滿執行完畢（於本件構成累犯）。另因施
    用毒品案件，經本院以96年度毒聲字第166 號裁定送觀察、
    勒戒後，認有繼續施用毒品之傾向，再經本院以96年度毒聲
    字第1975號裁定令入戒治處所施以強制戒治，嗣認無繼續強
    制戒治之必要，於97年8 月5 日停止戒治釋放出所，並經臺
    灣板橋地方法院檢察署檢察官以97年度戒毒偵字第441 號為
    不起訴處分確定。詎猶不知悔改，於前揭強制戒治執行完畢
    釋放後5 年內，基於施用第一級毒品海洛因及第二級毒品甲
    基安非他命之犯意，於99年3 月5 日晚間某時，在臺北縣板
    橋市○○○街35號旅社內，以將海洛因摻在香菸內點燃吸食
    之方式，施用第一級毒品海洛因1 次；再將甲基安非他命置
    於玻璃球吸食器內燒烤吸食其煙霧之方式，施用第二級毒品
    甲基安非他命1 次。嗣於同年月6 日10時30分許，在上址為
    警查獲，經其同意採尿送驗結果，呈鴉片類嗎啡及甲基安非
    他命陽性反應，而悉上情。
二、案經臺北縣政府警察局板橋分局報告臺灣板橋地方法院檢察
    署檢察官偵查起訴。
    理  由
一、本件被告甲○○所犯為死刑、無期徒刑、最輕本刑為3 年以
    上有期徒刑以外之罪，且非高等法院管轄第一審之案件，於
    本院準備程序進行中，被告就被訴事實為有罪之陳述，經告
    知被告簡式審判程序之旨，並聽取公訴人及被告之意見後，
    本院合議庭裁定由受命法官獨任進行簡式審判程序，合先敘
    明。
二、上揭犯罪事實，業據被告於本院審理中坦承不諱，且被告在
    警局經其同意採尿送驗之結果，確呈第一級毒品海洛因之代
    謝物嗎啡及第二級毒品甲基安非他命之代謝物甲基安非他命
    陽性反應等情，有臺灣檢驗科技股份有限公司99年3 月25日
    出具之濫用藥物檢驗報告（報告編號：UL/2010/30360 號）
    、臺北縣政府警察局板橋分局偵辦毒品危害防制條例被移送
    人姓名及代碼對照表、尿液檢體監管紀錄表、勘查採尿同意
    書各1 份存卷足稽，足見被告自白核與事實相符。而被告前
    因施用毒品案件，經本院以96年度毒聲字第166 號裁定送觀
    察、勒戒後，認有繼續施用毒品之傾向，再經本院以96年度
    毒聲字第1975號裁定令入戒治處所施以強制戒治，嗣認無繼
    續強制戒治之必要，於97年8 月5 日停止戒治釋放出所，並
    經臺灣板橋地方法院檢察署檢察官以97年度戒毒偵字第441
    號為不起訴處分確定等情，有臺灣高等法院被告前案紀錄表
    1 份在卷足憑，其於強制戒治執行完畢釋放後5 年內再犯本
    件施用第一、二級毒品之罪，依毒品危害防制條例第23條第
    2 項之規定，即應依法追訴處罰。從而，本案事證明確，被
    告上開施用第一、二級毒品之犯行，洵堪認定，應予依法論
    科。
三、按海洛因及甲基安非他命分屬毒品危害防制條例第2 條第2
    項第1 款、第2 款所規定之第一、二級毒品。核被告所為，
    係犯毒品危害防制條例第10條第1 項施用第一級毒品罪及同
    條第2 項施用第二級毒品罪。其於施用前、後持有海洛因及
    甲基安非他命之低度行為，為其施用之高度行為所吸收，均
    不另論罪。被告所犯上開2 罪間，犯意各別，行為互殊，應
    予分論併罰。又被告前受有如事實欄所載罪刑宣告及執行紀
    錄，有上述前案紀錄表在卷可考，其於受有期徒刑之執行完
    畢後，5 年以內故意再犯本件有期徒刑以上之2 罪，均為累
    犯，各應依刑法第47條第1 項規定加重其刑。爰審酌被告前
    曾因施用毒品案件經觀察、勒戒及強制戒治之程序，竟猶不
    知悔改，復再犯本件施用毒品罪，顯然無視毒品對於其自身
    健康之戕害及對於社會安全與公共秩序之潛在危害；惟念及
    施用毒品固戕害個人健康至鉅，然就他人權益之侵害仍屬有
    限，兼衡其犯罪動機、目的、手段，且犯後坦承犯行，態度
    良好等一切情狀，分別量處如主文所示之刑，並定其應執行
    之刑。
據上論斷，應依刑事訴訟法第273 條之1 第1 項、第299 條第1
項前段，毒品危害防制條例第10條第1 項、第2 項，刑法第11條
前段、第47條第1 項、第51條第5 款，判決如主文。
本案經檢察官黃怡華到庭執行職務。
中    華    民    國    99    年    9     月    2     日
                  刑事第十四庭  法  官  廖欣儀
以上正本證明與原本無異。
如不服本判決應於收受判決後10日內向本院提出上訴書狀，並應
敘述具體理由。其未敘述上訴理由者，應於上訴期間屆滿後20日
內向本院補提理由書（均須按他造當事人之人數附繕本）「切勿
逕送上級法院」。
                                書記官  顏偉林
中    華    民    國    99    年    9     月    2     日
附錄本案論罪科刑法條全文：
毒品危害防制條例第10條
施用第一級毒品者，處6 月以上5 年以下有期徒刑。
施用第二級毒品者，處3 年以下有期徒刑。

司法院資訊處製作；財團法人民間司法改革基金會備份。
